---
output: github_document
---

<!-- README.md is generated from README.Rmd. Please edit that file -->

```{r, include = FALSE}
knitr::opts_chunk$set(
  collapse = TRUE,
  comment = "#>"
)
```

# Open Data - DATAN

Ce repo contient certaines données publiques utilisées par le site de vulgarisation parlementaire [Datan](https://www.resultats-elections.interieur.gouv.fr/legislatives-2022/index.html).

## Élections législatives

Les fichiers contiennent les données pour les élections législatives françaises suivantes : 2017 et 2022.

Ces données sont issues des données publiques du ministère de l'Intérieur [publiées sur le site Data Gouv](https://www.data.gouv.fr/fr/pages/donnees-des-elections/).

- *circo_infos.rds*

Ce jeu de données contient les informations électorales concernant les circonscriptions.

```{r}
dplyr::glimpse(readr::read_rds("elections/legislatives/circo_infos.rds"))
```

- *circo_results.rds*

Ce jeu de données contient les résultats par circonscription.

```{r}
dplyr::glimpse(readr::read_rds("elections/legislatives/circo_results.rds"))
```

- *cities.rds*

Ce jeu de données contient les résultats par commune.

```{r}
dplyr::glimpse(readr::read_rds("elections/legislatives/cities.rds"))
```
